# 如何根据汇发[1998]29号要求事务所出具审计报告

提问人：hikaru_0704 时间：2010-12-07 09:31:59
我几年前在本版面上发过一个，可以搜索一下。但现在使用时需要把审计的依据，即“独立审计准则”改为“中国注册会计师审计准则”。

回答人：chenyiwei
我几年前在本版面上发过一个，可以搜索一下。但现在使用时需要把审计的依据，即“独立审计准则”改为“中国注册会计师审计准则”。